【裁判字號】    97,簡上,102
【裁判日期】    970415
【裁判案由】    竊盜等
【裁判全文】
臺灣臺北地方法院刑事判決             97年度簡上字第102號
上  訴  人  臺灣臺北地方法院檢察署檢察官
被      告  乙○○
上列上訴人因被告竊盜等案件，不服本院九十七年度簡字第四二
七號，中華民國九十七年二月五日第一審簡易判決（聲請簡易判
決處刑案號：臺灣臺北地方法院檢察署九十六年度偵字第二三二
三一號），本院管轄之第二審合議庭判決如下：
    主  文
上訴駁回。
    事  實
一、乙○○係甲○○之媳，意圖為自己不法之所有，於民國九十
    六年八月二日至七日間某時許，在臺北市○○區○○街一七
    三號三樓住處，徒手竊取甲○○所有置於房間床頭櫃夾縫黑
    色手提包內之臺北北門郵局第0000000000000
    0號甲○○帳戶之金融卡一張，得手後復藉由該黑色手提包
    內寫有密碼之小紙條得知上揭金融卡密碼，另基於意圖為自
    己不法所有之接續犯意，於同年月七日起至十六日期間，接
    續於郵局及其他金融機構提款機持所竊得上揭金融卡輸入密
    碼後提款，以此不正方法由自動付款設備取得上開帳戶內共
    計新臺幣（下同）九十七萬元之款項（聲請簡易判決處刑書
    誤載為九十五萬元，詳細提款時間及金額如附表所示），得
    手後隨即前往國泰世華商業銀行中和分行將部分款項匯回越
    南，並於九十六年八月十六日攜帶剩餘款項搭機前往越南。
    嗣甲○○於九十六年八月二十七日持上揭帳戶存摺臨櫃欲提
    領現金，經櫃員告知帳戶內已無足額款項時，報警處理而悉
    上情。
二、案經被甲○○訴由臺北市政府警察局萬華分局報請臺灣臺北
    地方法院檢察署檢察官聲請以簡易判決處刑。
    理  由
一、訊據被告乙○○固不否認有於九十六年八月七日起至十六日
    期間，持上揭帳戶金融卡輸入密碼後自提款機取得共計九十
    七萬元之款項，得手後將部分款項匯回越南，並於九十六年
    八月十六日攜帶剩餘款項搭機前往越南等情，惟矢口否認有
    何竊盜及以不正方法由自動付款設備取得他人之物犯行，辯
    稱：上揭金融卡係告訴人甲○○交付予伊使用，密碼亦係告
    訴人告知，如係伊擅自竊取，伊如何得知金融卡密碼？伊與
    告訴人之子孫百融自九十五年十二月開始商談離婚事宜，孫
    百融先前對伊實施多次家庭暴力傷害行為，伊向法院申請核
    發保護令，孫百融仍不時騷擾，告訴人擔心伊會對孫百融提
    出刑事告訴，故將上揭金融卡及密碼交付予伊，同意伊領取
    帳戶內款項，以期伊儘速搬離告訴人家，伊於九十六年八月
    十六日搭機前往越南，返臺後並未立即將提款卡返還告訴人
    ，約在九十六年十月份不慎將金融卡連同皮包一併遺失云云
    。經查：
  (一)上揭事實業據告訴人於偵查中結證稱伊於九十六年八月二十
    七日持存摺前往郵局提款，櫃員表示帳戶餘額不足，始發覺
    帳戶金額遭人盜領，郵局職員調出提款細目後，伊發覺所有
    款項均係以金融卡領取，然伊未曾以金融卡領過錢，因而懷
    疑係被告偷領，經由警局調閱提款機監視錄影帶翻拍畫面中
    出現伊孫女，益加肯認係遭被告盜領款項，蓋伊如委請被告
    外出領錢，會在家中幫忙照顧孫女，不可能讓孫女跟被告出
    去領錢等語綦詳（見偵卷第二九、三十頁），並有臺北北門
    郵局第00000000000000號甲○○帳戶郵局存
    簿儲金簿（見偵卷第十一、十二頁）及提款機監視錄影翻拍
    照片（見偵卷第十三、十四頁）等資料附卷足憑。
  (二)被告雖辯稱告訴人係擔心伊會對告訴人之子孫百融提出刑事
    告訴，故將上揭金融卡及密碼交付予伊，同意伊領取帳戶內
    款項，以期伊儘速搬離告訴人住處云云。經查，被告於偵查
    中自承伊於領得上揭帳戶款項後，二度前往國泰世華商業銀
    行中和分行將錢匯回越南等情屬實（見偵卷第三八頁），足
    認被告確有臨櫃辦理掛跨國匯款事務之能力，應得從容持存
    摺臨櫃提款，是告訴人如欲將上揭帳戶內所有款項交付予被
    告，大可將存摺及印章交付予被告一次領取，焉有將提款卡
    及密碼交付予被告分二十一次領取，徒增程序繁複並受每日
    提款額度之限制，且需蒙受多次提款手續費之損失？再者，
    被告自承伊於九十六年八月七日至十六日期間，仍繼續居住
    於告訴人臺北市○○區○○街一七三號三樓住處，於同年月
    十六日領完最後一筆款項後隨即搭機前往越南，後於同年九
    月二日自越南返臺，未立即將金融卡返還予告訴人，嗣於同
    年十月間不慎連同皮包一併遺失等情（見本院卷第十八頁反
    面），如告訴人係為使被告搬離告訴人住處而將金融卡交付
    予被告，被告何以於取得金融卡後仍得繼續居住於告訴人住
    處？又被告何以於領完最後一筆款項後未將金融卡返還告訴
    人隨即搭機前往越南，並於返回臺灣地區後仍未歸還被告？
    被告所辯，在在悖於常情，核與事理不符，並遭告訴人嚴詞
    否認，況且，被告於九十七年一月九日偵查中從未提及上節
    ，於本院審理時始以上詞置辯，顯係臨訟杜撰之詞，要難採
    信。
  (三)綜上，本件事證明確，被告竊盜及以不正方法由自動付款設
    備取得他人之物犯行，堪以認定，應依法論科。
二、核被告所為係犯刑法第三百二十條第一項之竊盜罪及刑法第
    三百三十九條之一第一項之以不正方法由自動付款設備取得
    他人之物罪。又被告於如附表所示時間所為密集提款行為，
    係基於同一意圖為自己不法所有犯意下之接續行為，僅侵害
    同一法益，只論以一罪。而被告所犯竊盜罪及以不正方法由
    自動付款設備取得他人之物罪，犯意各別，行為互殊，應予
    分論併罰。
三、原審認定被告犯行明確，兼衡其犯罪之手段、目的、動機、
    所產生之危害等一切情狀，依刑事訴訟法第四百四十九條第
    一項前段、第三項、刑法第三百二十條第一項、第三百三十
    九條之二第一項、第五十一條第五款、第四十一條第一項前
    段、刑法施行法第一條之一規定，就竊盜罪部分判處被告有
    期徒刑四月，如易科罰金，以新臺幣一千元折算一日，就以
    不正方法由自動付款設備取得他人之物罪部分，判處被告有
    期徒刑三月，如易科罰金，以新臺幣一千元折算一日，並定
    應執行刑為有期徒刑六月，如易科罰金，以新臺幣一千元折
    算一日，經核其認事用法均無違誤，量刑亦稱妥適，至原審
    雖就犯罪事實部分引用檢察官聲請簡易判決處刑書之記載，
    誤載被告由自動付款設備取得他人之款項之總額為九十五萬
    元，惟僅係文字誤載之疏漏，並不影響判決之結果，應由本
    院逕行更正，毋庸撤銷。從而，檢察官以原審量刑過輕，所
    為上訴，實無理由，應予駁回。
據上論斷，應依刑事訴訟法第四百五十五條之一第一項、第三項
、第三百六十八條，判決如主文。
本案經檢察官蔡立文到庭執行職務。
中    華    民    國    97    年    4     月    15    日
            刑事第十四庭  審判長法  官  宋松璟
                                法  官  孫萍萍
                                法  官  李家慧
以上正本證明與原本無異。
本判決不得上訴。
                                書記官  鄭淑丰
中    華    民    國    97    年    4     月    15    日


司法院資訊處製作；財團法人民間司法改革基金會備份。
